臺灣臺中地方法院刑事判決　　　　　　　94年度易字第1179號
公　訴　人　臺灣臺中地方法院檢察署檢察官
被　　　告　甲○○
選任辯護人　吳天富律師
上列被告因背信案件，經檢察官提起公訴（94年度調偵字第70號）
，本院判決如下：
    主    文
甲○○無罪。
    理    由
一、公訴意旨略以：被告甲○○係易順鴻建設股份有限公司（下
    簡稱易順鴻公司）實際負責人，該公司在臺中縣梧棲鎮○○
    段第八五六之二三地號土地上，建有門牌號碼臺中縣梧棲鎮
    ○○街一五六巷一號房屋一棟（下簡稱系爭建地），並於民
    國九十二年一月七日第一次登記在該公司名下。甲○○因積
    欠乙○○及乙○○女兒共新臺幣（下同）七百萬元（應係七
    百十萬元）債務，乃於九十二年一月二十二日將系爭建地移
    轉登記予乙○○抵償債務，並徵得乙○○同意，以乙○○名
    義向臺中商業銀行股份有限公司（下稱臺中商銀）貸款三百
　　萬元，以系爭建地為臺中商銀設定抵押，貸款由甲○○使用
　  ，利息亦由甲○○支付。渠等並約定由甲○○出面代乙○○
    出售系爭建地，所得應由甲○○代乙○○清償前揭臺中商銀
　　貸款或交付乙○○。甲○○明知其為乙○○處理出售房地之
　  事務，應本於乙○○之利益為之，竟於九十二年七月七日將
    系爭建地出售予丙○○，並收取丙○○之價款三百萬元後，
　　未清償乙○○對臺中商銀前開貸款，亦未將款項交付乙○○
　  ，致乙○○因未清償貸款遭臺中商銀聲請法院強制執行財產
    ，受有損害。因認被告涉犯刑法第三百四十二條第一項背信
    罪嫌。
二、按犯罪事實應依證據認定之，無證據不得認定犯罪事實，又
    不能證明被告犯罪者，應諭知無罪之判決，刑事訴訟法第一
    百五十四條第二項、第三百零一條第一項分別定有明文。又
    事實之認定，應憑證據，如未能發現相當證據，或證據不足
    以證明，自不能以推測或擬制之方法，以為裁判基礎（最高
    法院著有四十年度台上字第八六號判例參照）。再告訴人之
    告訴，本以使被告受刑事訴追為目的，故其陳述是否與事實
    相符，自應調查其他證據，以資審認，苟其所為攻擊之詞，
    尚有瑕疵，則在此瑕疵未予究明以前，即不能遽採為斷罪之
    基礎（最高法院著有六十九年度台上字第一五三一號判例參
    照）。另按認定犯罪事實，所憑之證據，雖不以直接證據為
    限，間接證據亦包括在內，然無論直接或間接證據，其為訴
    訟上之證明，須於通常一般之人均不致於有所懷疑，而得確
    信其為真實之程度者，始得據之為有罪之認定，倘其證明尚
    未達到此一程度，而有合理性懷疑之存在時，即無從為有罪
    之認定，此亦有最高法院七十六年度台上字第四九八六號判
    例可資參照。刑事訴訟法第一百六十一條第一項規定：檢察
    官就被告犯罪事實，應負舉證責任，並指出證明之方法。因
    此，檢察官對於起訴之犯罪事實，應負提出證據及說服之實
    質舉證責任。倘其所提出之證據，不足為被告有罪之積極證
    明，或其指出證明之方法，無從說服法院以形成被告有罪之
    心證，基於無罪推定之原則，自應為被告無罪判決之諭知，
    最高法院亦著有九十二年度台上字第一二八號判例可資參照
    。又刑法第三百四十二條之背信罪，須以為他人處理事務為
    前提，所謂為他人云者，係指受他人委任，而為其處理事務
    而言（最高法院著有四十九年度台上字第一五三０號判例意
    旨參照）；如為自己之工作行為，無論圖利之情形是否正當
    ，原與該條犯罪之要件不符（最高法院亦著有二十九年度上
    字第六七四號判例參照）。
三、公訴人認被告甲○○涉犯刑法背信罪嫌，無非係以告訴人乙○○之指訴及證人丙○○、呂春燕之證述內容，不動產買賣
    契約書一份、丙○○致被告與告訴人之存證信函二份，及被
    告業已收取證人丙○○三百萬元價款之臺灣銀行匯出匯款回
    條聯、華南商業銀行匯款回條各乙份為據。訊據被告固直承
　  將系爭建地以買賣為原因過戶移轉登記於告訴人名下，事後
    伊將系爭建地出售予證人丙○○，業已領得全部價款（現金
    三百萬元，二百萬元則向銀行設定抵押貸款），惟伊並未將
    所取得之三百萬元現款用以清償先前伊積欠告訴人及其妻女
    、姪女共計七百十萬元借貸債務，亦未清償伊以告訴人名義
    向臺中商銀借貸之三百萬元債務，而係用來週轉其本身之建
    築工程所需等情不諱。然堅決否認有何背信犯行，辯稱：當
    初伊過戶系爭建地予告訴人時，並非要用來抵償積欠告訴人
    及其親戚之借貸債務，而係因為建築工程週轉不靈，才向身
    為好友的告訴人商量，商借以其個人名義向銀行貸款，以便
    貸得較高額度（因以公司名義貸得額度較低），經告訴人允
    諾後，伊才將系爭建地過戶於告訴人名下，並向臺中商銀辦
    妥貸款，共貸得三百萬元款項，因為伊都有按期繳納每月十
    萬八千元的利息，故於系爭建地過戶於告訴人名下前，告訴
    人及其親戚始終未向伊索討七百十萬元之借貸債務，雖然事
    後伊出售系爭建地予證人丙○○，但那是因為出售自己所有
    系爭建地之緣故，並非用來抵償先前積欠告訴人之借貸債務
    ，伊實無背信犯行等詞。
四、經查：
  (一)告訴人雖於九十三年四月六日告訴狀內提及：「本案告訴人
    於九十二年二月間『委任』被告出售．．．系爭房地（即系
    爭建地，下同），告訴人於委託被告『代理』買賣系爭房地
    之同時，並將告訴人之印鑑證明及系爭房地所有權狀等辦理
    過戶之應備文件，交付被告，．．．」、「被告收受．．．
    丙○○交付之三百萬元買賣價金後，並未將該價金依告訴人
    指示代為清償對訴外人臺中商銀之抵押貸款，亦未將上開代
    收之買賣價金交付告訴人，而是私自挪為他用」．．．等情
    （參發查卷第一頁、第二頁）。然於九十三年五月二十日警
    詢時陳稱當初委託被告出售系爭建地時，僅口頭約定，並未
    填寫委任書狀，亦未約定售價等語（參偵卷第六頁正反面筆
    錄）。於檢察官九十三年七月七日偵訊時陳稱：伊委任被告
    賣屋並無證據，系爭建地過戶至伊名下，目的在擔保向臺中
    商銀之借貸，故伊與被告間就系爭建地之過戶而言只是一個
    形式，沒有買賣，因為被告先前積欠伊七百萬元（應係七百
    十萬元），本來打算用此房屋向臺中商銀借貸三百萬元，這
    三百萬元是要給被告使用，因為他說他欠錢用，伊是要幫他
    才以伊名義向銀行借錢等詞（參偵卷第三五頁至第三六頁筆
    錄）。於本院九十四年九月十四日審理時，並以證人身分具
    結後證稱：被告將系爭建地過戶予伊並無任何原因，因為被
    告向伊及親戚借款，被告才安心地將系爭建地過戶予伊名下
    ，但伊本意是要以系爭建地抵償被告欠伊之借貸債務，被告
    並沒有表示同意，只是伊內心的想法，被告只說他沒有錢，
    要以系爭建地抵押向銀行貸款，讓他週轉工程款，否則他連
    蓋房屋的成本都拿不到，伊有同意，被告在過戶系爭建地予
    伊時，並未談到要抵償欠伊的債務，伊也沒有提到要抵償二
    百萬元債務的事，但伊有提到要還款的事，被告只說系爭建
    地先過戶給伊，之後他再處理借貸問題，但未說處理的方式
    等語（參本院卷第五三頁至第五五頁、第五七頁第五八頁、
    第六一頁筆錄）。依告訴人前後指、證述內容，先陳稱系爭
    建地為伊所有，伊係委任被告出售系爭建地，嗣則改稱被告
    將系爭建地過戶予伊只是一個形式，因為被告沒有錢週轉，
    才將系爭建地過戶予伊名下，作為被告向臺中商銀借貸三百
    萬元之擔保，以便讓被告週轉，前後指、證述內容顯然不一
    至明。
  (二)觀系爭建物係於九十二年一月七日第一次登記於被告任實際
    負責人之易順鴻公司名下，於同年一月二十二日以買賣為原
    因登記予乙○○名下，「同日」由乙○○以其名義用系爭建
    地向臺中商銀設定二百四十萬元最高限額抵押權，於同年二
    月七日再度設定一百二十萬元最高限額抵押權，先後向臺中
    商銀實際借貸三百萬元等情，以上有臺中縣清水地政事務所
    民眾閱覽異動索引、土地登記謄本、建物登記謄本及被告所
    提以告訴人名義設於臺中商銀大肚分行之00000000
    0000號存摺影本等件在卷可參（附於偵卷第三０頁、第
    三一頁、第四二頁至第四四頁、第四九頁至第五０頁、第五
    五頁至第五六頁）。參諸證人即辦理系爭建地過戶及貸款事
    宜之代書丁○○於本院九十四年九月十四審理時，具結證稱
    ：當初辦理系爭建地之過戶時，也一併辦理貸款事宜，貸款
    對保事宜都是要求本人親自到場辦理等語（參本院卷第六八
    頁、第七０頁筆錄）。足見被告於九十二年一月二十二日將
    系爭建地移轉過戶於告訴人名下時，告訴人同時也一併辦理
    貸款，並設定二百四十萬元最高限額抵押權，向臺中商銀借
    款。與告訴人上開指稱系爭建地過戶於伊名下目的只是個形
    式，主要幫忙被告可向臺中商銀貸得款項，而貸得款項也交
    由被告使用等語，及被告供稱：因為以建築公司名義貸款之
    額度較低，才徵得身為好友之告訴人同意，將系爭建地過戶
    予其名下，以利伊可順利貸得較高額度之貸款，實際上並非
    買賣或抵償債務等語相符。
  (三)況且，證人丁○○於本院同日審理時，亦證稱：伊是受被告
    所託辦理系爭建地之買賣過戶事宜，依被告所提供之書面資
    料就是要辦理買賣沒錯，伊才允諾辦理，但背後真意伊並不
    清楚，伊都是與被告接觸，所有文件也都是被告交給伊的；
    被告當時有說以個人名義貸款可較以建設公司名義貸款，貸
    到較高的額度，而以伊承辦代書的經驗，一般銀行確實不願
    意就建築公司所提供的餘屋作抵押權設定，可能是銀行內部
    的規定，而當時易順鴻公司於蓋房屋時，就已經用系爭土地
    向臺中商銀貸款，故臺中商銀才不願意就餘屋部分設定抵押
    貸款予被告，因為臺中商銀根本不同意貸款給被告，所以伊
    等也未詢問有關如以易順鴻公司名義貸款者，可以貸款若干
    等問題；之後伊去領權狀後也是交給被告，因為是被告委託
    伊辦理，故被告要伊直接交給他即可，但一般房屋過戶後，
    權狀並不會再交還給原出賣人；在伊幫忙辦理本件過戶及其
    後辦理過戶給丙○○為止，這段期間伊有看到告訴人三、五
    次，但都沒有聽到被告與告訴人提到系爭建地辦理過戶的事
    等語（參本院卷第六六頁至第六七頁、第六九頁至第七一頁
    筆錄）。另證人即被告配偶王白素真於明瞭其得拒絕證言之
    權利後，仍然願意具結並證稱：因為當時以建設公司名義借
    錢無法貸到高額貸款，而當時公司只剩下二間餘屋尚未出售
    ，被告才會與伊商量，將其中一間以伊妹名義辦理貸款，貸
    得款項由被告作為建築工程資金使用，之後該屋轉售予一位
    張太太，另一間則由被告徵得告訴人同意後，以告訴人名義
    貸款，貸得款項同樣也是交由被告使用，被告將系爭建地過
    戶予伊妹或告訴人，都不是要用來抵償被告所積欠之債務（
    況且被告並未積欠伊妹債務），只是方便向銀行貸款而已等
    語（參本院卷第七三頁、第七四頁、第七五頁、第七七頁、
    第七八頁筆錄）。亦與被告所供為何將系爭建地過戶予告訴
    人名下，以便辦理貸款之原因相符。
  (四)告訴人於告訴狀內及於檢察官偵訊、本院行準備程序及審理
    時，一度改稱：被告將系爭建地過戶予伊名下，目的就是要
    抵償積欠伊的債務，伊有與被告約定，將來出售系爭建地所
    得，要用來償還積欠伊之借貸債務云云。然實有下列可疑之
    處，查：
  1.被告如與告訴人約定系爭建地過戶之目的在於抵償積欠之債
    務，以被告積欠告訴人及其親戚共計達七百十萬元巨額債務
    ，何以系爭建地過戶予告訴人，可以抵償、作價若干均未約
    明，顯與常情有違。告訴人於九十三年五月二十日警詢時雖
    稱：伊委託被告出售房屋，未約定售價，但被告未將賣屋所
    得交付，涉犯背信嫌疑云云（參偵卷第六頁筆錄），於檢察
    官同年六月二十四日偵訊時則更指稱：系爭建地過戶予伊就
    是要抵債，伊就是委任被告出售後，伊再拿出售所得抵債云
    云（參偵卷第一二頁筆錄），縱使如告訴人上開警、偵訊所
    述，欲以出售系爭建地所得若干再來決定清償款項為何，然
    告訴人初意既在以系爭建地出售所得抵償借貸債務，對於被
    告以何價格出售自甚為在意，否則被告如廉價出售，致使其
    債務獲得不足清償，對其豈非更不利，然告訴人卻未約明過
    戶系爭建地可抵償債務若干，亦未要求被告出售之底價若干
    ，顯然告訴人所指稱出售系爭建地之目的在抵償債務，實有
    可疑。雖告訴人於本院同日審理時又稱伊是要抵償二百萬元
    債務云云（參本院第五五頁筆錄），然系爭建地過戶予告訴
    人名下時，被告尚未出售，告訴人如何評估抵償二百萬元債
    務？顯然該二百萬元乃告訴人扣除系爭建地事後以五百萬元
    出售予丙○○後，自丙○○處取得三百萬元現款後所剩餘之
    數額，告訴人係憑事後實際出售之價格推估，亦不能認定其
    接受系爭建地之過戶時，業已談妥與被告作價若干之證明，
    況且告訴人於本院同日審理時，經檢察官行主詰問時，亦明
    白證稱：「（你意思是被告以上開房屋抵欠你的錢，被告是
    否同意？）被告沒有這樣說，只說他沒有錢，要以系爭房屋
    向銀行貸款，讓他轉一轉，．．．」等語（參本院卷第五四
    頁、第五五頁筆錄）可明，根本未提及作價若干、出售房屋
    底價若干等問題。適足徵告訴人上開指述顯非事實。
  2.又依告訴人所述，被告自八十六年十一月起至九十一年十二
    月止陸續向伊及親戚借貸達七百十萬元，均未支付任何利息
    ，只有送水果、肉乾等禮物而已，本金部分也是從九十三年
    十月三日開始償還一、二萬元云云（參本院卷第五四頁、第
    五八頁筆錄）。依此，則被告經濟狀況顯然不佳，告訴人何
    以在長達五年之時間內，平白無故地且不只一次地貸予金錢
    。而在被告本金、利息均分文未付之情況下，告訴人何以於
    系爭建地過戶於其名下之同時，竟又願意同時幫忙被告向臺
    中商銀貸款三百萬元，且貸得款項如數交由被告使用，此對
    告訴人而言無異是雪上加霜，非但未獲得被告金錢上實際之
    給付，反而徒增其對臺中商銀背負債務，而告訴人竟又稱其
    此舉完全未獲得任何好處（參本院卷第五五頁筆錄），實足
    啟人疑竇。
  3.而告訴人於系爭建地過戶後，未曾看過土地或建物所有權狀
    ，為其所是認（參本院卷第七三頁筆錄）。證人丁○○亦證
    稱：系爭建地之過戶手續辦妥後，伊即將權狀都交給被告，
    伊並未與告訴人接洽，因為是被告委託伊辦理，故伊將權狀
    交給被告，但一般於房屋出售後，出賣人是不會拿到權狀的
    等語。核與被告供稱系爭建地之權狀始終在伊處一情相符。
    果系爭建地真如告訴人所指過戶予伊目的在抵債，告訴人於
    九十二年一月二十二日即偕同被告前往地政事務所辦理過戶
    手續，歷經其提起本件訴訟期間，自警、偵訊迄本院言詞辯
    論終結前，告訴人均未曾採取向被告索討權狀之積極舉動，
    亦有可疑。
  4.告訴人於系爭建地過戶後，同日以其名義向臺中商銀所貸得
    三百萬元款項除交由被告使用外，利息亦由被告支付，為告
    訴人所是認。且本院依被告選任辯護人聲請，向臺中商銀詢
    問該貸款情形，臺中商銀於九十四年八月十二日以中大肚字
    第０九四０二四００二八五號函附借款明細表一紙及嗣後傳
    真該筆貸款由丙○○於九十三年一月二十九日匯款二百四十
    二萬八千三百零七元之資料一份（附於本院卷第三四頁至第
    三六之一頁），可徵支付該三百萬元貸款利息之方式，係由
    乙○○存摺內扣繳。而被告於檢察官九十三年七月七日偵訊
    時，亦已當庭提出乙○○設於臺中商銀大肚分行帳號為00
    0000000000號帳戶之存摺一份為證（其影本經核
    與正本無誤後發還）（參偵卷第三五頁筆錄、第五五頁至第
    五八頁），依該存摺資料記載，該帳戶係新戶，於九十二年
    一月二十四日有放款二百萬元，同年二月六日有放款一百萬
    元之紀錄，適與告訴人以其名義向臺中商銀先後二次設定最
    高限額抵押二百四十萬元、一百二十萬元後，實貸得之金額
    、時間俱屬相符。告訴人確係於申領得臺中商銀大肚分行帳
    戶後，隨即轉交被告作為其接受臺中商銀貸款之撥付，暨按
    期繳付利息之帳戶，告訴人從未使用過該帳戶可明。告訴人
    雖於本院同日審理時，另提出其設於臺中商銀臺中港分行及
    梧棲鎮農會之存摺，並指稱伊從不知道有臺中商銀大肚分行
    之帳戶云云。然被告於檢察官九十三年七月七日偵訊時提出
    上開存摺時，告訴人當庭並未異議上開存摺非伊所申請，亦
    未對被告以該帳戶作為銀行撥款暨其繳付利息之出入帳戶有
    所意見，於本院審理時又指稱伊從未申請上開存摺云云，其
    前後表現明顯不一。果上開帳戶確非告訴人自行申請，則其
    對於被告持有其名義之存摺當會汲汲地追討、要求歸還方符
    常情，乃直到本院言詞辯論終結前均未採取任何催討動作，
    顯然被告供稱上開存摺本來就申請供其使用一情，自非憑空
    杜撰。
  5.況且，依證人丙○○於本院同日審理時具結後所述，伊係經
    由姐夫介紹，知道被告在蓋系爭建地，才去購買，當時簽買
    賣契約時，被告有寫出賣人是告訴人姓名，被告說是合夥人
    ，房屋很清楚保證沒有問題，當時尚不知道告訴人以系爭建
    地設定抵押，過半年後伊去被告另一工地現場找被告，質問
    何以尚未辦理過戶及貸款事宜，才知道有告訴人貸款之事，
    當時告訴人也在場，伊與他閒聊時有提到他購買系爭建地之
    坐落位置，但告訴人笑而未答，後來伊寄存證信函給告訴人
    質問貸款及尾款情形後，告訴人有找伊並說餘款二百萬元要
    給他，當時告訴人是說系爭建地是登記在他名下，並沒有說
    是他所有的等語（參本院卷第七九頁、第八一頁至第八三頁
    筆錄）。可見事後告訴人接獲證人丙○○存證信函後，曾主
    動找證人丙○○，亦僅表示系爭建地登記於其名下，並非說
    歸其所有，且賣屋所得二百萬元應交給伊。觀告訴人於向第
    三人提及系爭建地之歸屬時，亦未言明該建地即為其所有，
    僅謂登記於其名下，其主觀上顯亦認知僅接受被告之委託登
    記，並非實際上所有權人至明。
  6.綜上，告訴人僅係為幫忙被告順利向臺中商銀貸得款項，才
    允諾擔任系爭建地之登記名義人，以便順利貸得款項後，再
    將款項交由被告使用。系爭建地雖過戶於告訴人名下，所有
    權人實則仍為被告所有，被告僅係將系爭建地信託登記予告
    訴人名下，堪以認定。告訴人於告訴狀內所提及嗣後更異之
    內容，不能證明與現有事證相符，要無可採。
  (五)告訴人雖稱：伊及親戚陸續借貸予被告均未收利息，及幫忙
    被告向臺中商銀貸得三百萬元款項，其本身均未獲得任何好
    處云云。與被告所供：伊自八十六年借貸起就有支付利息，
    只是付息金額沒有很高，直到後來才按月支付十萬八千元的
    利息，約付了四年多，告訴人也是因為賺取每月十萬八千元
    之利息，才會允諾當人頭，由伊將系爭建地過戶其名下，再
    以其名義向銀行貸款，此次是因為伊經濟情況不佳，直到九
    十二年十二月份無法繼續付息，告訴人才會提起本件告訴等
    情不符。經查：
  1.檢察官於本院九十四年九月十四日審理時，就被告與告訴人
    間借貸之付息情形先行訊問被告，被告供稱：雙方約定於每
    月二十日付息，以十萬元一千五百元計息（即一百萬元一萬
    五千元），大部分由被告拿去告訴人住處交給他太太收，有
    時被告與太太也會一同去，被告將錢拿去時並沒有特別包裝
    ，就放在衣服口袋內就拿去了，去時也多半不會打電話，因
    為兩家距離很近，告訴人若不在就回來，下次再拿去，到告
    訴人住處時有時看到告訴人女兒，如客廳有客人，就拿到廚
    房給告訴人太太，十萬八千元利息錢雖然是連同告訴人親戚
    在內之利息，但被告並不會區分何人的借款是多少利息錢，
    都直接交給告訴人太太拿去發放，如果交給告訴人也會由他
    再轉交告訴人太太，因為是告訴人太太在掌錢的，被告付息
    的錢有時是生意上收入，有時是自收回的貨款處取出使用，
    湊成十萬八千元就付息等情，與檢辯雙方嗣後詰問證人王白
    素真之結果大致相符（參本院第六四頁至第六五頁、第七四
    頁至第七七頁筆錄）。而被告所提臺灣銀行光碟櫃歷史明細
    查詢系統資料一疊，雖以原子筆打勾標明於九十二年六月十
    六日領取二十萬元、同年七月二十二日、八月十四日、九月
    十日、十月八日、十月二十八日、十一月二十八日、十二月
    十日領取十萬元、同年十一月二十六日領取十一萬元等紀錄
    ，均無與其所指給付十萬八千元利息之數額相符，然上開資
    料亦足以佐證被告應有按月支付十萬八千元利息之能力。
  2.況且，告訴人自八十六年起至九十一年止，即陸續貸予被告
    金錢，除以告訴人個人積蓄外，尚有其妻、女、媳及姪女等
    人之積蓄，總額達七百十萬元之巨，並非小數目。而以現今
    社會，親兄弟明算帳，即便家人、親屬間之借貸亦多半會有
    利息之約定，何況毫無親屬關係之告訴人與被告？縱使告訴
    人與被告身為好友，重在多年情誼下，接濟被告而分文未收
    取利息，然告訴人如何對其晚輩之女兒、媳婦、姪女交代？
    而貸予他人金錢莫不在收取利息，否則儘可存於郵局銀行內
    定期存款，除享有利息之收入外，更擁有將來本金得以收回
    之確實保障，告訴人之女兒、媳婦、姪女卻此不為，是否如
    告訴人所稱未收取分文利息，而非如被告所供告訴人及其親
    戚確實每月均共同領取到十萬八千元利息，尚有可疑。
  3.而被告如自八十六年起即陸續向告訴人及其親戚借貸，卻連
    本金、利息都未償還，顯然其經濟情況已陷於窘境，如非於
    九十二年一月間系爭建地過戶予告訴人名下時，被告仍然按
    月給付十萬八千元之利息，告訴人何故願意且放心地以已過
    戶其名下之系爭建地再度向臺中商銀貸款三百萬元，悉交由
    被告使用，徒然增加該筆巨額債務，顯與常情有違。
  4.再者，據被告所供與告訴人為多年好友且為附近鄰居，告訴
    人亦坦認被告夫婦經常至其住處走動，伊向被告索討債務都
    沒有人知道或看到，足見被告與告訴人交情甚篤。而一般人
    如在經濟許可範圍內，當不致於向他人懇求貸予金錢，相反
    地有借貸需求者多半意指經濟情況處於窘迫，否則何以要負
    擔高額利息，向外求援，而民間金主為避免身分曝光，避免
    宵小歹徒覬覦財物，多半財不露白。參諸證人王白素真所稱
    有時告訴人住處客廳有人就到廚房內交付利息予告訴人太太
    之語；及告訴人所不爭執之自九十三年十月間起收取被告償
    還之本金一、二萬元，並未簽寫收據予被告等情。足見其等
    收取金錢，素無書寫收據之習性，乃憑著對於雙方之信任，
    此觀償還明細表由被告書寫，而非由告訴人書寫可明（本院
    卷第二七頁、第一一０頁）。則被告於交付利息予告訴人時
    ，未有其他證人在場親自見聞，亦未書寫任何憑證，即非不
    能理解。
  5.綜上，被告雖無法具體提出每月付息十萬八千元予告訴人之
    證據。然依上所述，被告辯稱自借貸時起確實業已按月付息
    ，直到九十二年十二月始無法付息一情，並非子虛烏有，而
    係信而有徵。告訴人空言否認有收取利息，然實有上開可疑
    之處，為本院所不採。
五、綜上所陳，依告訴人之指訴內容前後多有不一，彼此互有齟
    齬，顯然有所瑕疵，且不能證明對被告不利之部分為可採信
    。而公訴人所舉證人丙○○於本院審理時業已到庭具結證述
    如上，並經認定如前（四、(四)5.），另證人呂燕清雖與丙○○於偵訊時均證稱當初被告賣屋時有說是告訴人委託被告出
    售，故契約書要如此記載云云，然此部分與證人丙○○於本
    院審理時所證上情不符，且經本院就細節訊問後始予釐清當
    時情形，證人呂燕清於偵查中僅簡述委託買賣之事實，並未
    細究前因後果，自證詞真實性自屬可疑，為本院所不採。至
    其餘書證僅能證明被告出售系爭建地後與丙○○間之付款、
    及貸款未清等情，尚不能證明被告有背信之故意。本件應係
    被告將其公司所有系爭建地信託登記於告訴人名下，以便向
    臺中商銀貸得較高額度之貸款，與告訴人間實無買賣或抵債
    情事，則被告將原本屬其所有之系爭建地出售予證人丙○○
    並收取價金以為建築工程所需，顯係在處理自己個人事務，
    並非為告訴人處理事務。至被告未將出售所得優先清償積欠
    告訴人之借貸債務，乃屬其與告訴人間債務應如何履行之問
    題，自與背信罪責無涉。依現有事證尚無法使本院形成被告
    犯背信罪之有罪確信，揆諸前開判例及法條規定，爰依法為
    無罪判決之諭知。
據上論斷，應依刑事訴訟法第三百零一第一項，判決如主文。
中　　華　　民　　國　　94　　年　　10　　月　　12　　日
                  刑事第三庭　　審判長法　官　張靜琪
                                      法　官  吳進發
　　　　　　　　　　                  法　官　賴妙雲
上正本證明與原本無異。
如不服本判決，應於送達後十日內向本院提出上訴狀（須附繕
本），上訴於台灣高等法院台中分院。
中　　華　　民　　國　　94　　年　　10　　月　　12　　日
                                      書記官  孫曉鳳
